
#Ερώτηση 1:να βρείτε (αν υπάρχουν) και να εμφανίσετε το πλήθος των κενών γραμμών σε κάθε στήλη του dataset
#πρεπει να ελεγξουμε καθε στηλη ξεχωριστα για κενα και στο τελος να αθροίσουμε τις κενές γραμμες σε καθε στηλη
-
```{r}
f<-DelayedFlights
f<-group_by(f, f$WeatherDelay=="NA")
tally(f)

rm(f)
```


#Ερώτηση 2:να υπολογίσετε και να εμφανίσετε ποια ημέρα σε ποιον μήνα σημειώθηκαν οι περισσότερες καθυστερήσεις πτήσεων
#Κατάφερα να βρω των περισσοτερων καθυστερησεων πτησεων αλλα όχι πως εμφανιζουμε την ημερα που ειχαμε τις περισσοτερες πτησεις
-τρόπος μου + τροπος που καναμε στην ταξη
```{r}
f<-DelayedFlights
x<-max(f$DepDelay)
print (x)
rm(f)
rm(x)
```

```{r}
f<-DelayedFlights
f<-filter(f,f$ArrTime>f>CRSArrTime)
f<-group_by(f, f$Month,f$DayofMonth)
f<-tally(f)
which.max(f$DepDelay)
rm(x)
```


#Ερώτηση 3: να υπολογίσετε και να εμφανίσετε τον ημερήσιο μέσο όρο καθυστερήσεων για καθέναν από τους θερινούς μήνες του 2008

```{r}
f<-DelayedFlights
f<-filter(f,f$Month>=6, f$Month<=8, f$ArrDelay>=0)
f<-group_by(f,f$Month)
tally(f)
rm(f)
```


#Ερώτηση 4: να υπολογίσετε και να εμφανίσετε το όνομα της αεροπορικής εταιρίας που είχε το μεγαλύτερο πλήθος κωδικών ακύρωσης τύπου Β

```{r}
f<-DelayedFlights
f<-filter(f, f$CancellationCode=="B")
f<-group_by(f,f$UniqueCarrier)
tally(f)
rm(f)
```


#Ερώτηση 5: να βρείτε τους κωδικούς των πτήσεων με τον μεγαλύτερο αριθμό καθυστερήσεων
-
```{r}
f<-DelayedFlights
f<-filter

```


#Ερώτηση 6: να βρείτε και να υπολογίσετε το όνομα του μεγαλύτερου σε απόσταση προορισμού με τις περισσότερες καθυστερήσεις

```{r}

```




#Ερώτηση 9: να υπολογίσετε πόσες ακυρώσεις πτήσεων τύπου Α σημειώθηκαν την 13η ημέρα κάθε μήνα
#Πρέπει πρωτα να βρουμε το cancellation code = A και επειτα να γρουπαρουμε την 13 ημερα του καθε μηνα, το αποτελεσμα μας λεει πως ειναι 5 (TRUE=5)

```{r}
f<-DelayedFlights
f<-filter(f, f$CancellationCode=="A")
f<-group_by(f,f$DayofMonth=="13")
tally(f)
rm(f)
```

#Ερώτηση 10: υπολογίσετε και να εμφανίσετε την μέση καθυστέρηση πτήσεων που εκτελέστηκαν από την 10η μέχρι την 23 Απριλίου 2008
#Θέλουμε να βρουμε την διαφορα μεταξυ των 2 (CRSElapsedTime και ActualElapsedTime) απο τις 10 μεχρι τις 23 Απριλίου και να τις προσθέσουμε, επειτα να τις διεραίσουμε με
#το 13 για να βρουμε τον μεσο ορο που μας ζητειται

```{r}
f<-DelayedFlights
f<-filter(f, f$CRSElapsedTime ,f$ActualElapsedTime )

```























